【裁判字號】    99,易,201
【裁判日期】    990331
【裁判案由】    竊盜
【裁判全文】
臺灣嘉義地方法院刑事判決               99年度易字第201號
公  訴  人  臺灣嘉義地方法院檢察署檢察官
被      告  乙○○
上列被告因竊盜案件，經檢察官提起公訴（99年度偵字第1545號
），被告於準備程序中就被訴事實為有罪之陳述，本院裁定改依
簡式審判程序審理，判決如下：
    主  文
乙○○犯附表所示各罪，各處如附表所示之刑，應執行有期徒刑
壹年捌月，如易科罰金，以新臺幣壹仟元折算壹日，扣案手套壹
雙沒收。
    犯 罪 事 實
一、乙○○意圖為自己不法所有，基於竊盜之各別犯意，於附表
    所示時間、地點，以戴其所有之手套，打破附表所列己○○
    、辛○○、戊○○、壬○○、陳銘峰、庚○○、丁○○、丙○○、癸○○等人之自用小客車車窗後，竊取如附表所載之
    車內財物，得手後離去，另附表編號8所示著手打破甲○○
    之自用小客車後，因車上並無財物而竊盜未遂。嗣於民國99
    年1月14日為警查獲，並扣得手套1雙，查悉上情。
二、案經如附表所示之己○○等人訴由嘉義縣警察局水上分局報
    告臺灣嘉義地方法院檢察署檢察官偵查起訴。
    理  由
壹、程序事項
    按除簡式審判程序及簡易程序及第376條第1款、第2款所列
    之罪之案件外，第一審應行合議審判，又除被告所犯為死刑
    、無期徒刑、最輕本刑為3年以上有期徒刑之罪或高等法院
    管轄第一審案件者外，於刑事訴訟法第273條第1項程序進行
    中，被告先就被訴事實為有罪之陳述時，審判長得告知被告
    簡式審判程序之旨，並聽取當事人、代理人、辯護人及輔佐
    人之意見後，裁定進行簡式審判程序，刑事訴訟法第284條
    之1、第273條之1第1項分別定有明文。查本件被告乙○○所
    犯係屬刑事訴訟法第376條第2款所列之罪，依法獨任進行審
    理程序，又被告於本院行準備程序時就被訴事實為有罪之陳
    述，依前揭規定，經聽取當事人之意見後，裁定改行簡式審
    判程序。另簡式審判程序之證據調查，依刑事訴訟法第273
    條之2規定，不適用證據提示、交互詰問及傳聞法則有關證
    據能力限制等規定，是卷內所列之各項證據，自得作為證據
    ，合先敘明。
貳、實體事項
一、前揭犯罪事實，業據被告於警詢、偵查中及本院準備程序、
    審理時坦白承認（見警卷第2至3頁；偵查卷第8至9頁；本院
    卷第35、38頁），核與證人即被害人己○○、辛○○、戊○○、壬○○、陳銘峰、庚○○、丁○○、甲○○、丙○○、
    癸○○於警詢證述之情節相符（見警卷第4至14頁），並有
    被害報告單10份、失車-唯讀案件基本資料2紙、本院辦理刑
    事案件電話紀錄表8份、路口監視器翻拍照片11張附卷可稽
    （見警卷第15至32頁；本院卷第22至29頁）。此外，復有被
    告所有，供本件竊盜所用之手套1雙（本院99年度易字第168
    號案件扣押）扣案為憑，均堪為補強證據，足以擔保被告前
    述任意性自白與事實相符。綜上所述，本件事證明確，被告
    本件犯行洵堪認定，應依法論科。
二、核被告所為，就附表編號1至7、9至10，係犯刑法第320條第
    1項之竊盜罪；附表編號8，係犯刑法第320條第3項、第1項
    之竊盜未遂罪，所犯附表所示10罪，犯意各別，行為互異，
    侵害不同被害人財產法益，應分論併罰，至於附表編號8所
    示犯行，被告已著手竊盜之行為，但未取得被害人之財物，
    為未遂犯，依刑法第25條第2項規定減輕其刑。爰審酌被告
    高職肄業之智識程度，正值青壯，不思以正當方式獲取所需
    ，竟竊取他人車內財物，為圖變賣獲利，造成被害人之損失
    ，對社會治安亦有危害，然衡被告犯後坦承犯行，前無構成
    累犯之刑事案件紀錄之素行，此有臺灣高等法院被告前案紀
    錄表1份在卷可考，自承與母親同住，育有2子、無業之家庭
    、經濟狀況暨公訴意旨量刑之意見等一切情狀，分別量處如
    主文所示附表所載之刑及諭知易科罰金折算標準，並定其應
    執行之刑，另依刑法第41條第8項之規定，諭知易科罰金折
    算標準。至於本件另扣案之手套1雙，為被告所有，係供本
    案附表所示10次犯行所用之物，業據其供明在卷（見本院卷
    第35頁），應依刑法第38條第1項第2款之規定，併予宣告沒
    收。
據上論斷，應刑事訴訟法第273條之1第1項、第299條第1項前段
，刑法第320條第1項、第3項、第25條第2項、第41條第1項前段
、第8項、第51條第5款、第38條第1項第2款，判決如主文。
本案經檢察官侯德人到庭執行職務。
中    華    民    國    99    年    3    月     31    日
                  刑事第二庭    法  官  林青怡
以上正本證明與原本無異。
如不服本判決應於收受判決後10日內向本院提出上訴書狀，並應
敘述具體理由；其未敘述上訴理由者，應於上訴期間屆滿後20日
內向本院補提理由書（均須按他造當事人之人數附繕本）「切勿
逕送上級法院」。告訴人或被害人如對於本判決不服者，應具備
理由請求檢察官上訴，其上訴期間之計算係以檢察官收受判決正
本之日期為準。
中    華    民    國    99    年    3    月     31    日
                                書記官  李佳惠
附錄論罪科刑法條
刑法第320條
意圖為自己或第三人不法之所有，而竊取他人之動產者，為竊盜
罪，處5  年以下有期徒刑、拘役或 5 百元以下罰金。
意圖為自己或第三人不法之利益，而竊佔他人之不動產者，依前
項之規定處斷。
前二項之未遂犯罰之。
【附表】被告本件竊盜一覽表（貨幣單位：新臺幣）
┌──┬─────────┬──────────┬───┬──────────────┐
│編號│竊盜時間          │竊盜地點及財物      │被害人│論罪科刑                    │
├──┼─────────┼──────────┼───┼──────────────┤
│1   │98年12月6日下午某 │嘉義縣太保市○○○○路│己○○│乙○○犯竊盜罪，處有期徒刑肆│
│    │時（98年12月6日晚 │旁。                │      │月，如易科罰金，以新臺幣壹仟│
│    │上6時30分許發覺失 ├──────────┤      │元折算壹日，扣案手套壹雙沒收│
│    │竊）              │竊取車牌號碼3W-9979 │      │。                          │
│    │                  │號自用小客車內之聯邦│      │                            │
│    │                  │銀行信用卡1張。     │      │                            │
├──┼─────────┼──────────┼───┼──────────────┤
│2   │98年12月6日下午某 │嘉義縣太保市○○○○路│辛○○│乙○○犯竊盜罪，處有期徒刑肆│
│    │時（98年12月7日上 │旁。                │      │月，如易科罰金，以新臺幣壹仟│
│    │午9時許發覺失竊） ├──────────┤      │元折算壹日，扣案手套壹雙沒收│
│    │                  │竊取車牌號碼LH-4165 │      │。                          │
│    │                  │號自用小客車內之張元│      │                            │
│    │                  │成所有臺灣企銀存摺1 │      │                            │
│    │                  │本、印章1顆、張元賜 │      │                            │
│    │                  │所有存摺1本、印章1顆│      │                            │
│    │                  │、ETC1台、白色外套與│      │                            │
│    │                  │咖啡色外套各1件。   │      │                            │
├──┼─────────┼──────────┼───┼──────────────┤
│3   │98年12月6日下午某 │嘉義縣太保市○○○○路│戊○○│乙○○犯竊盜罪，處有期徒刑伍│
│    │時（98年12月6日晚 │旁。                │      │月，如易科罰金，以新臺幣壹仟│
│    │上10時15分許發覺失├──────────┤      │元折算壹日，扣案手套壹雙沒收│
│    │竊）              │竊取車牌號碼2668-JH │      │。                          │
│    │                  │號自用小客車內之筆記│      │                            │
│    │                  │型電腦1台（含無線網 │      │                            │
│    │                  │卡1個）、手機1支。  │      │                            │
├──┼─────────┼──────────┼───┼──────────────┤
│4   │98年12月8日上午某 │嘉義縣太保市○○○路 │壬○○│乙○○犯竊盜罪，處有期徒刑肆│
│    │時（98年12月8日下 │旁。                │      │月，如易科罰金，以新臺幣壹仟│
│    │午2時40分許發覺失 ├──────────┤      │元折算壹日，扣案手套壹雙沒收│
│    │竊）              │竊取車牌號碼7L-5241 │      │。                          │
│    │                  │號自用小客車內之ETC │      │                            │
│    │                  │1台、現金300元。    │      │                            │
├──┼─────────┼──────────┼───┼──────────────┤
│5   │98年12月8日上午某 │嘉義縣太保市○○○路 │陳銘峰│乙○○犯竊盜罪，處有期徒刑肆│
│    │時（98年12月8日下 │旁。                │      │月，如易科罰金，以新臺幣壹仟│
│    │午2時40分許發覺失 ├──────────┤      │元折算壹日，扣案手套壹雙沒收│
│    │竊）              │竊取車牌號碼1626-JD │      │。                          │
│    │                  │號自用小客車內之李偉│      │                            │
│    │                  │仁行照1張、現金3,000│      │                            │
│    │                  │元。                │      │                            │
├──┼─────────┼──────────┼───┼──────────────┤
│6   │98年12月8日上午某 │嘉義縣太保市○○○路 │庚○○│乙○○犯竊盜罪，處有期徒刑肆│
│    │時（98年12月8日晚 │旁。                │      │月，如易科罰金，以新臺幣壹仟│
│    │上11時許發覺失竊）├──────────┤      │元折算壹日，扣案手套壹雙沒收│
│    │                  │竊取車牌號碼7R-1340 │      │。                          │
│    │                  │號自用小客車內之ETC │      │                            │
│    │                  │1台。               │      │                            │
├──┼─────────┼──────────┼───┼──────────────┤
│7   │98年12月29日下午某│嘉義縣太保市○○○○路│丁○○│乙○○犯竊盜罪，處有期徒刑肆│
│    │時（98年12月29日晚│旁。                │      │月，如易科罰金，以新臺幣壹仟│
│    │上11時30分許發覺失├──────────┤      │元折算壹日，扣案手套壹雙沒收│
│    │竊）              │竊取車牌號碼6S-1962 │      │。                          │
│    │                  │號自用小客車內之回數│      │                            │
│    │                  │票7張、硬幣400元、外│      │                            │
│    │                  │套1件。             │      │                            │
├──┼─────────┼──────────┼───┼──────────────┤
│8   │98年12月29日下午某│嘉義縣太保市○○○○路│甲○○│乙○○犯竊盜未遂罪，處有期徒│
│    │時（98年12月30日上│旁。                │      │刑月，如易科罰金，以新臺幣│
│    │午8時許發覺失竊） ├──────────┤      │壹仟元折算壹日，扣案手套壹雙│
│    │                  │竊取車牌號碼YJ-7073 │      │沒收。                      │
│    │                  │號自用小客車內之財物│      │                            │
│    │                  │未遂。              │      │                            │
├──┼─────────┼──────────┼───┼──────────────┤
│9   │98年12月29日下午某│嘉義縣太保市○○○○路│丙○○│乙○○犯竊盜罪，處有期徒刑肆│
│    │時（98年12月29日晚│旁。                │      │月，如易科罰金，以新臺幣壹仟│
│    │上8時30分許發覺失 ├──────────┤      │元折算壹日，扣案手套壹雙沒收│
│    │竊）              │竊取車牌號碼0220-WL │      │。                          │
│    │                  │號自用小客車內之回數│      │                            │
│    │                  │票數張。            │      │                            │
├──┼─────────┼──────────┼───┼──────────────┤
│10  │98年12月29日下午某│嘉義縣太保市○○○路 │癸○○│乙○○犯竊盜罪，處有期徒刑肆│
│    │時（98年12月30日下│旁。                │      │月，如易科罰金，以新臺幣壹仟│
│    │午5時許發覺失竊） ├──────────┤      │元折算壹日，扣案手套壹雙沒收│
│    │                  │竊取車牌號TM-2588號 │      │。                          │
│    │                  │自用小客車內之現金  │      │                            │
│    │                  │200元、回數票10張。 │      │                            │
└──┴─────────┴──────────┴───┴──────────────┘

司法院資訊處製作；財團法人民間司法改革基金會備份。
